【裁判字號】    89,婚,1180
【裁判日期】    891109
【裁判案由】    離婚
【裁判全文】
臺灣高雄地方法院民事判決  八十九年度婚字第一一八○號
    原      告  乙○○
    被      告  甲○○
右當事人間離婚事件，本院判決如左：
    主    文
原告之訴駁回。
訴訟費用由原告負擔。
    理    由
一、按原告之訴，依其所訴之事實，在法律上顯無理由者，法院得不經言詞辯論，逕
    以判決駁回之。民事訴訟法第二百四十九條第二項定有明文。又按夫妻之一方與
    他人通姦，有離婚請求權之一方，於知悉後已逾六個月者，不得請求離婚，民法
    第一千零五十三條規定甚明。故上訴人於知悉被上訴人與訴外人通姦，雖即對訴
    外人提出告訴，但其離婚請求權行使之六個月除斥期間，並不因而停止進行。其
    於逾六個月後，迨刑事案件判決確定，始據以訴請離婚，亦非法之所許。最高法
    院八十二年度台上字第七一號判決要旨參照。
二、本件原告起訴主張：原告與被告間為夫妻，被告向來不顧家庭且有外遇，於民國
    八十七年十月起經常與袁秀英通姦，嗣於八十八年一月二十七日復在苗栗市三統
    飯店八Ｏ七室客房內共宿相姦，為原告會同警方查獲，經法院判決被告妨害家庭
    罪有期徒刑三月確定，夫妻迄今已形同陌路，無法在共同生活，為此依民法第一
    千零五十二條第一項第二款之規定，訴請判決離婚云云。
三、經查，本件原告於知悉被告與訴外人袁秀英八十八年一月十七日（起訴書誤載為
    同年月二十七日）最後一次通姦後，雖即向台灣高雄地方法院檢察署檢察官對被
    告與訴外人袁秀英提起通姦及相姦之告訴，並經該署檢察官以八十八年度偵字第
    五六Ｏ四號提起公訴，而由本院刑事庭以八十八年度易字第三二二九號刑事判決
    被告有期徒刑三月，經被告提起上訴後，復由高等法院高雄分院以八十九年度易
    字第八五四號於八十九年六月三十日判決上訴駁回而告確定，此有上揭判決書在
    卷可稽，惟原告係於八十九年十月十六日始以被告通姦為由，對被告提起離婚訴
    訟，此有起訴書在卷可憑，是縱令原告於知悉被告最後一次通姦行為後之六個月
    內即對被告提起通姦之告訴，並經判決確定，惟其離婚請求權行使之六個月除斥
    期間，並不因而停止進行，其於逾六個月後，迨刑事案件判決確定，始據以訴請
    離婚，即非法之所許，是揆諸前揭判決要旨，本件原告起訴已逾六個月之除斥期
    間，其訴請判決離婚，顯無理由，爰不經言詞辯論，逕以判決駁回之。
四、據上論結，原告之訴為無理由，爰依民事訴訟法第二百四十九條第二項、第七十
    八條，判決如主文。
中      華      民      國    八十九    年    十一    月      九      日
                              臺灣高雄地方法院民事第二庭
                                  法      官  朱玲瑤
右為正本，係照原本作成。
如不服本判決，應於送達後廿日內，向本院提出上訴狀。
中      華      民      國    八十九    年     十一     月      九      日
                                  法院書記官  張乃昇


司法院資訊處製作；財團法人民間司法改革基金會備份。
